臺灣雲林地方法院民事判決　　　　　　　100年度訴字第476號
原　　　告　王馨璟
訴訟代理人　林俊欽律師
被　　　告　林秋炎
上列被告因違反廢棄物清理法等案件，經原告提起回復原狀之刑
事附帶民事訴訟（本院100 年度附民緝字第1 號），由本院刑事
庭裁定移送前來，本院於民國100 年12月21日言詞辯論終結，判
決如下：
    主      文
被告應將掩埋在雲林縣莿桐鄉○○○段三七四五地號、地目田、
面積二一三六平方公尺土地下之廢棄物清除，並回填土方使上開
土地西側土地高度與同段三七四四地號土地等高；另東側土地高
度與同段三七四六地號土地等高。
訴訟費用由被告負擔。
本判決得假執行。
    事實及理由
一、原告起訴主張：被告林秋炎於民國98年2 月8 日，向原告王
    馨璟承租雲林縣莿桐鄉○○○段3745地號土地（下稱系爭土
    地）後，即基於意圖為自己不法所有之意思，於98年4 、5
    月間，盜挖系爭土地內之土方約1396立方公尺轉賣他人。且
    被告明知不得未經主管機關許可，提供土地回填廢棄物，竟
    仍基於提供他人土地供回填廢棄物之意思，於98年5 月15日
    或16日前1 週起至同年5 月16日止，提供系爭土地予真實姓
    名不詳自稱「鐵牛」之成年男子陸續將廢棄物回填於上述遭
    盜挖之土地之凹陷處，並向鐵牛收取新臺幣（下同）12,000
    元。案經臺灣雲林地方法院檢察署檢察官以該署99年度偵字
    第49 6號違反廢棄物清理法案件提起公訴，並經本院以100
    年度訴緝字第24號刑事判決判處被告有期徒刑1 年2 月確定
    。為此，原告依侵權行為損害賠償之法律關係，請求被告將
    掩埋在系爭土地下之廢棄物清除，並回填土方至與鄰地同等
    高度之原狀等語。並聲明：如主文所示。
二、被告於本院言詞辯論時就原告主張之訴訟標的為認諾。
三、按當事人於言詞辯論時為訴訟標的之認諾者，應本於其認諾
    為該當事人敗訴之判決，民事訴訟法第384 條定有明文。另
    按被告對於原告依訴之聲明所為關於某法律關係之請求，於
    法院行言詞辯論時為承認者，即生訴訟法上認諾之效力，法
    院應不待調查原告請求之訴訟標的之法律關係果否存在，逕
    以認諾為該被告敗訴判決之基礎，亦有最高法院85年度臺上
    字第153 號判決可資參照。查原告前揭主張之事實，有本院
    100 年度訴緝字第24號刑事判決在卷可稽，並據本院調取該
    刑事案件卷宗核閱無誤，自堪信為真。又被告於本院100 年
    12月21日言詞辯論期日陳述：同意原告請求等語（見本院卷
    第24頁背面）。是被告於言詞辯論時為訴訟標的之認諾，堪
    予認定，揆諸前揭說明，本院自應為被告敗訴之判決。
四、從而，原告依侵權行為之法律關係，請求被告將掩埋在系爭
    土地下之廢棄物清除，並回填土方使上開土地西側土地高度
    與同段3744地號土地等高，另東側土地高度與同段3746地號
    土地等高，為有理由，應予准許。
五、本件係本於被告認諾所為之判決，依民事訴訟法第389 條第
    1 項第1 款規定，應依職權宣告假執行。
六、訴訟費用負擔之依據：民事訴訟法第78條。
中    華    民    國   100    年    12    月    26    日
                  民事第二庭    法  官  楊昱辰
以上正本係照原本作成。
如對本判決上訴，須於判決送達後20日內向本院提出上訴狀（並
附繕本）。如委任律師提起上訴者，應一併繳納上訴審裁判費。
中    華    民    國   100    年    12    月    26    日
                                書記官  李松坤